臺灣新竹地方法院刑事裁定
110年度聲字第1688號
聲  請  人
即  被  告  黃人泰





選任辯護人  謝殷倩律師
上列聲請人即被告強盜強制性交等案件（本院110年度原侵重訴
字第1號），聲請具保停止羈押，本院裁定如下：
    主  文
聲請駁回。
    理  由
一、聲請意旨略以：聲請人即被告甲○○已坦承本案起訴書所載強
    盜犯行，雖否認對被害人A女強制性交及參與犯罪組織之犯
    行，但被告就涉犯強制性交部分，僅有被害人A女之指訴，
    其餘共犯對此毫不知情，另被告就參與犯罪組織部分，亦僅
    為法律上評價之答辯，故被告實無勾串共犯及證人之虞，另
    被告於民國110年5月5日及同年月13日兩次下手實施強盜犯
    行後，僅於110年6月20日為幫助強盜之犯行，則被告涉入共
    犯程度較為輕微，顯見其自110年6月20日起，客觀上已無反
    覆實施強盜罪，若以具保代替羈押，並輔以限制住居及限制
    出境（海）等處分，以足對被告形成拘束力，爰請求具保停
    止羈押，若未蒙准予具保停止羈押，亦請求解除禁止接見通
    信等語。
二、按被告及得為其輔佐之人或辯護人，得隨時具保，向法院聲
    請停止羈押，刑事訴訟法第110 條第1 項定有明文。次按法
    院對被告執行之羈押，本質上係為使訴訟程序得以順利進行
    或為保全證據或為保全對被告刑罰之執行之目的，而對被告
    所實施之剝奪人身自由之強制處分，是關於羈押與否之審查
    ，其目的僅在判斷有無實施羈押強制處分之必要，並非認定
    被告有無犯罪之實體審判程序，故關於羈押之要件，無須經
    嚴格證明，以經釋明得以自由證明為已足；被告有無羈押之
    必要，法院僅須審查被告犯罪嫌疑是否重大、有無羈押原因
    、以及有無賴羈押以保全偵審或執行之必要，由法院就具體
    個案情節予以斟酌決定，如就客觀情事觀察，法院許可羈押
    之裁定，在目的與手段間之衡量並無明顯違反比例原則情形
    ，即無違法或不當可言。至於被告是否成立犯罪，乃本案實
    體上應予判斷之問題，非法院裁定是否羈押之審查要件。
三、經查：
　㈠被告甲○○因強盜強制性交等案件，經臺灣新竹地方檢察署檢
    察官提起公訴，本院受命法官於110年10月15日依法訊問被
    告後，認被告涉犯刑法第332條第2項第2款之強盜強制性交
    罪、同法第330條第1項之加重強盜罪及同法第30條第1項、
    第328條第1項之幫助強盜罪，犯罪嫌疑重大。被告所犯為最
    輕本刑5年以上有期徒刑之罪，被告於訊問中，前後矛盾，
    與本案其餘共犯所述不符，有勾串共犯之虞，且被告於短期
    內2度為強盜正犯犯行，有事實足認有反覆實施同一犯罪之
    虞，認有羈押必要，而自110年10月15日起羈押並禁止接見
    通信在案。
  ㈡被告就起訴書所載強盜、加重強盜、收受贓物及幫助強盜犯
    行，均坦承不諱，另就強盜被害人A女後與之為性交行為及
    參與犯罪組織部分，則坦承客觀行為，然均否認強制性交及
    參與犯罪組織犯行，惟有起訴書所列證據在卷可佐，足認被
    告涉犯刑法第332條第2項第2款之強盜強制性交罪、同法第3
    28條第1項強盜罪、同法第330條第1項之加重強盜罪、同法
    第30條第1項、第328條第1項之幫助強盜罪等罪，犯罪嫌疑
    重大。被告固於110年12月16日本院行準備程序中就起訴書
    所載強盜、加重強盜、幫助強盜及收受贓物為認罪表示（見
    本院卷㈡第22頁至第23頁），然被告於本院110年10月15日訊
    問時，全盤否認犯罪，且就其於110年5月5日及110年5月13
    日前往案發地點之原因，先後供述不一，且對於本案「瓢蟲
    戰隊」LINE群組成立之目的，供詞亦與警詢及偵訊中有所出
    入，有該期日訊問筆錄之記載在卷可佐（見本院卷㈠第63頁
    至第69頁），足見被告對於本案犯行刻意避重就輕，另本案
    尚有被告之胞兄黃人傑遭起訴，同案被告黃人傑亦一度對於
    其自身所涉強盜及加重強盜犯行，說詞反覆，衡以被告與同
    案被告黃人傑間為親兄弟關係，且本案尚未進行審判程序，
    被告實有勾串證人及共犯之虞；再自被告犯行次數觀之，其
    係於短期內，2度為強盜強制性交及加重強盜犯行之正犯，
    足認其有反覆實施同一強盜、加重強盜犯罪之虞。
　㈢本院考量被告固於110年12月16日準備程序中就強盜、幫助強
    盜、加重強盜及收受贓物部分認罪，然尚未進行後續之審判
    程序，而被告有勾串證人、共犯及反覆實施同一犯罪之虞等
    原羈押原因依然存在，衡以被告於本案犯罪中之分工及參與
    情形，命被告具保、責付、限制住居、限制出境（海）等侵
    害較小之替代手段，顯然不足以確保後續審判、執行程序之
    順利進行，佐以被告上揭犯行對社會治安危害甚大，權衡國
    家刑事司法權之有效行使、被告人身自由及訴訟上防禦之基
    本權利受限制之程度，認仍有對被告續行羈押及禁止接見通
    信之必要，此外，查無刑事訴訟法第114 條所列各款情形存
    在，聲請意旨聲請具保停止羈押，並無理由，應予駁回。
四、依刑事訴訟法第220 條，裁定如主文。
中　　華　　民　　國　　110 　年　　12　　月　　22　　日
                  刑事第五庭  審判長  法　官　魏瑞紅
                                      法  官  陳麗芬
                                      法  官  華澹寧
以上正本證明與原本無異。
如不服本裁定應於送達後5日內向本院提出抗告狀。
中　　華　　民　　國　　110 　年　　12　　月　　22　　日
                                      書記官  吳羽君